# 建造合同停工

提问人：lebao630 时间：2020-01-16 23:40:28
某工程项目（未实行新收入准则）20X1年签订建筑施工合同，预计收入 1000 ，成本 900 。当年实际发生成本 450 。
借：工程施工-合同成本 450 贷：原材料等 450
借：主营业务成本 450 工程施工-合同毛利 50 贷：主营业务收入 500
到了20X2年，因为甲方资金紧张，项目停工（X1年无法预料）。预计收入变为 100 （变卖当前项目资产），当年实际已发生成本 150 ，预计不可避免还会发生成本 20 。
方案一： 借：工程施工-合同成本 150 贷：原材料等 150 借：资产减值损失 570 贷：存货跌价准备 550 预计负债 20
方案二： 借：工程施工-合同成本 150 贷：原材料等 150 借：主营业务成本 200 贷：工程施工-合同毛利 50 工程施工-合同成本 150
借：资产减值损失 370 贷：存货跌价准备 350 预计负债 20
请问应该以上处理是否正确？我感觉方案一是正确的，实际发生损失，全额计入跌价准备。

回答人：chenyiwei
由于预计合同总收入已变为 100 ，故应冲减此前多确认的收入，并将已发生的成本全部结转营业成本，预计后续仍需发生的不可避免成本确认预计负债；
借：主营业务收入 400 ，借：主营业务成本 150 ，贷：工程施工——毛利 550
借：工程施工——毛利 500 ，借：应收账款 100 ，贷：工程施工——成本 600
借：主营业务成本 20 ，贷：预计负债 20

提问人：lebao630 时间：2020-01-18 23:02:09
陈老师，因为这个项目已经是停工状态，预计也是变卖目前项目资产产生收益 100 （并非合同甲方支付），调整预计合同收入是否不合适？是否还可以适用建造合同准则？

回答人：chenyiwei
因为情况变化，原先预计可收到的合同价款不能收取，当然需要调整合同总收入。